臺灣基隆地方法院基隆簡易庭民事判決
111年度基簡字第195號
原      告  何姿慧  

被      告  楊永貴  

訴訟代理人  劉佳強律師
上列當事人間請求損害賠償事件，原告就本院110年度基交簡字
第303號過失傷害案件提起刑事附帶民事訴訟，經本院刑事庭以1
10年度基交簡附民字第14號裁定移送而來，本院於民國111年5月
10日言詞辯論終結，判決如下：
    主      文
一、被告應給付原告新臺幣貳拾萬元。
二、訴訟費用由被告負擔。
三、本判決第一項得假執行。但被告如以新臺幣貳拾萬元為原告
    提供擔保，得免為假執行。
    事實及理由
一、原告起訴主張：被告楊永貴領有中華民國職業普通小型車駕
    駛執照，於民國109年9月1日13時20分許，駕駛車牌號碼000
    -0000號營業用小客車（下稱被告車輛），沿基隆市○○區○○
    路○○○○路○道0號八堵交流道方向行駛，途經八堵交流道南下
    無號誌引道岔路口時，明知槽化線係用以引導車輛駕駛人循
    指示之路線行駛，並禁止跨越，且行車時應注意兩車併行之
    間隔，並隨時採取必要之安全措施，又當時天候晴、日間自
    然光線，柏油路面乾燥、無缺陷、無障礙物，視距良好，並
    無不能注意情事，竟疏未注意及此，貿然自該處右轉跨越設
    於該車道右側之槽化線，且轉彎時疏未注意右側來車，旋欲
    駛入國道1號。適原告何姿慧騎乘車牌號碼000-0000號普通
    重型機車（下稱原告機車），沿同車道同向行駛於被告右後
    方之車道內，因突見被告車輛右轉而煞閃不及，雙方車輛在
    上開槽化線及行人穿越道上發生碰撞，致原告人車倒地，並
    因而受有左肩膀鈍挫傷、左手肘、左膝部擦挫傷、左肩肱骨
    粗隆骨折合併旋轉肌斷裂及冰凍肩等傷害。為此，爰依侵權
    行為之法律關係，請求被告賠償原告醫療費用新臺幣（下同
    ）140,875元、不能工作之損害48,000元及精神慰撫金11,12
    5元，共計200,000元。並聲明：被告應給付原告20萬元。
二、被告對於其於前揭時、地，因前述駕駛過失，致原告受有左
    肩膀鈍挫傷、左手肘及左膝部擦挫傷等傷害等情不爭執。惟
    求為判決：原告之訴駁回，如受不利益判決，願供擔保請准
    宣告免為假執行。其答辯意旨略以：原告因本件車禍事故至
    基隆長庚醫院急診就醫，據基隆長庚醫院109年9月1日開具
    之診斷證明書之診斷欄項下記載「左肩膀鈍挫傷；左手肘及
    左膝部擦挫傷(以下空白)。」（下稱109年9月1日基隆長庚
    醫院診斷證明書）等語，並未有左肩肱骨粗隆骨折合併旋轉
    肌斷裂及冰凍肩等傷勢，原告應舉證證明左肩肱骨粗隆骨折
    合併旋轉肌斷裂及冰凍肩與本件車禍事故間有因果關係；倘
    兩者間具有因果關係，則被告對原告之請求，沒有意見。
三、得心證之理由：
(一)原告主張被告於前揭時、地駕駛被告車輛，因有前揭之駕駛
    過失，致原告突見被告車輛右轉而煞閃不及，雙方車輛在上
    開槽化線及行人穿越道上發生碰撞，至原告人車倒地，並因
    而受有前揭傷害等情，業據原告提出基隆長庚醫院診斷證明
    書1紙、三軍總醫院民眾診療服務處診斷證明書2紙暨醫療費
    用明細收據2紙為證，而被告前揭駕駛過失行為，涉犯刑法
    過失傷害罪嫌，經臺灣基隆地方檢察署檢察官偵查（110年
    度偵字第5208號）後起訴，並經本院刑事庭於110年12月2日
    以110年度基交簡字第303號刑事判決判處拘役58日，如易科
    罰金，以1,000元折算1日，因未上訴而告確定，業據本院依
    職權調借上開刑事卷宗核閱屬實，自堪信實。
(二)被告雖抗辯原告罹患左肩肱骨粗隆骨折合併旋轉肌斷裂及冰
    凍肩與本件車禍事故間並無任何因果關係，此由109年9月1
    日基隆長庚醫院診斷證明書僅記載原告罹患「左肩膀鈍挫傷
    ；左手肘及左膝部擦挫傷(以下空白)。」可知原告罹患左肩
    肱骨粗隆骨折合併旋轉肌斷裂及冰凍肩與本件車禍無關等語
    。惟經本院函詢三軍總醫院民眾診療服務處「原告何姿慧（
    身分證統一編號：Z000000000號）於民國109年9月1日因車
    禍至基隆長庚紀念醫院急診治療，經診斷結果為『左肩膀鈍
    挫傷；左手肘及左膝部擦挫傷』，有附件基隆長庚紀念醫院1
    09年9月1日診斷證明書影本1紙可參。事隔約2個月，原告於
    109年11月16日至貴院手術住院治療，經診斷結果為『左肩肱
    骨粗隆骨折合併旋轉肌斷裂及冰凍肩』，亦有附件貴院107年
    1月19日診斷證明書影本1紙可參。原告嗣後發生之『左肩肱
    骨粗隆骨折合併旋轉肌斷裂及冰凍肩』與109年9月1日車禍所
    受之『左肩膀鈍挫傷害』是否存有相當之因果關係？」據復以
    「病患於109年10月14日至本院門診，X光已顯示肱骨骨折，
    對照該病患於109年9月1日至基隆長庚急診，此骨折跟之後
    衍生出來的旋轉肌破裂及冰凍肩與109年9月1日意外是相關
    的。」等語，有三軍總醫院111年4月13日三軍醫行字第1110
    019778號函可稽，被告就此亦不爭執，可證原告所受左肩肱
    骨粗隆骨折合併旋轉肌斷裂及冰凍肩等傷勢，與本件車禍事
    故有相當因果關係，被告此部分之抗辯，自無可採。
(三)按「因故意或過失，不法侵害他人之權利者，負損害賠償責
    任。」「不法侵害他人之身體或健康者，對於被害人因此喪
    失或減少勞動能力或增加生活上之需要時，應負損害賠償責
    任。」「不法侵害他人之身體、健康、名譽、自由、信用、
    隱私、貞操，或不法侵害其他人格法益而情節重大者，被害
    人雖非財產上之損害，亦得請求賠償相當之金額。」民法第
    184條第1項前段、第193條第1項、第195條第1項前段分別定
    有明文。被告對於原告主張醫療費用140,875元、不能工作
    之損害48,000元及精神慰撫金11,125元，均不爭執，自應准
    許。
(四)綜上，原告所得請求之損害賠償金額為200,000元〈醫療費用
    140,875元＋不能工作之損害48,000元＋精神慰撫金11,125元＝
    200,000元〉。
四、綜上所述，原告依侵權行為之法律關係，請求被告賠償原告
    200,000元，為有理由，應予准許。
五、本件原告勝訴部分，係按民事訴訟法第427條第1項訴訟標的
    金額50萬元以下之財產權訴訟，適用簡易程序所為被告敗訴
    之判決，依同法第389條第1項第3款之規定，本院自應依職
    權宣告假執行，並依聲請酌定相當之擔保金額宣告免為假執
    行。
六、本件係刑事附帶民事訴訟，而由本院刑事庭移送民事庭者，
    依法不需徵收裁判費，且至本院言詞辯論終結時，亦未發生
    其他訴訟費用，故無從確定訴訟費用之數額。惟依法仍應依
    民事訴訟法第78條規定，諭知兩造負擔訴訟費用之比例，以
    備將來如有訴訟費用發生時，得以確定其數額，併予敘明。
七、據上論結，原告之訴為有理由，依民事訴訟法第436條第2項
    、第78條、第389條第1項第3款、第392條第2項，判決如主
    文。
中　　華　　民　　國　　111 　年　　5 　　月　　17　　日
                  基隆簡易庭法  官  徐世禎
以上正本係照原本作成。
對於本件判決如有不服，應於收受送達後20日內向本院提出上訴
書狀，敘述上訴之理由，上訴於臺灣高等法院，並按他造當事人
之人數附具繕本。
中　　華　　民　　國　　111 　年　　5 　　月　　17　　日
                            書記官  林煜庭